【裁判字號】    97,易,24
【裁判日期】    970728
【裁判案由】    竊盜
【裁判全文】
臺灣澎湖地方法院刑事判決                97年度易字第24號
公  訴  人  臺灣澎湖地方法院檢察署檢察官
被      告  乙○○
上列被告因竊盜案件，經檢察官提起公訴（97年度偵字第99號）
，本院判決如下：
    主  文
乙○○竊盜，處有期徒刑肆月，如易科罰金，以新台幣壹仟元折
算壹日。
    事  實
一、乙○○自民國96年9月25日至同年10月上旬，受陳廣誠之僱
    用而前往澎湖縣白沙鄉赤崁村138之3號甲○○住處翻修倉庫
    （供飯廳及廚房等使用）屋頂及搭蓋車庫，於該屋倉庫輕鋼
    架與屋頂夾層間發現甲○○藏放之金手環2只、金項鍊1條及
    金戒指2個，竟意圖為自己不法之所有，於96年10月4日前之
    上開期間內某日，乘甲○○疏於看管之際，徒手竊取之。得
    手後旋於96年10月4日，持金手環2只至澎湖縣馬公市○○街
    24巷39號「金富山銀樓」販售，得款新台幣（下同）22000
    元，另持金項鍊1條、金戒指2個至馬公市○○路26號「金玉
    山銀樓」變賣，得款35000元。嗣甲○○發現金飾遭竊，報
    警循線追查，始知上情。
二、案經甲○○訴由澎湖縣政府警察局白沙分局報請臺灣澎湖地
    方法院檢察署檢察官偵查起訴。
    理  由
一、訊據被告乙○○坦承於上開時、地受僱從事翻修屋頂等工作
    及分持金飾前往銀樓變賣之事實，惟矢口否認有何竊盜犯行
    ，辯稱：伊持往銀樓變賣之金飾係於92年結婚時所購買，供
    宴客時佩戴使用，伊係於92年間與大陸籍妻子朱永庄一同至
    「金玉山銀樓」購買的，伊於95年與朱永庄離婚，朱永庄已
    返回大陸，伊係因缺錢花用，才在96年10月4日持結婚之金
    飾到銀樓變現云云。經查：
（一）按被告以外之人於偵查中向檢察官所為陳述，除顯有不可
      信之情況者外，得為證據，刑事訴訟法第159條之1第2項
      定有明文。又偵查中對被告以外之人所為之偵查筆錄，或
      被告以外之人向檢察官所提之書面陳述，性質上雖均屬傳
      聞證據，惟就該立法理由觀之，係考量現階段刑事訴訟法
      規定檢察官代表國家偵查犯罪、實施公訴，依法其有訊問
      被告、證人及鑑定人之權，而實務運作時，檢察官偵查中
      向被告以外之人所取得之陳述，原則上均能遵守法律規定
      ，鮮少以強暴、脅迫及其他不正之方法取得供述證據，其
      可信度極高，而有此例外之規定，故除反對被告以外之人
      於偵查中所為之供述得具有證據能力之一方，已釋明該供
      述「顯有不可信之情況」之理由外，不宜遽指該被告以外
      之人於偵查中之陳述不具證據能力。本件證人甲○○、洪
      碧霞於檢察官偵查中所為之陳述，經查未有何不法取供等
      顯不可信之情況，且經被告不爭執其證據能力，依前開說
      明，渠等於偵查中之供述均具有證據能力。
（二）銀樓登記簿雖係被告以外之人於審判外之書面陳述，依刑
      事訴訟法第159條第1項，屬傳聞證據，惟其係屬從事業務
      人員於業務上所製作之文書，依同法第159條之4第2款之
      規定，得為證據。
（三）被告以外之人於審判外之陳述，雖不符刑事訴訟法第159
      條之1至第159條之4之規定，而經當事人於審判程序同意
      作為證據，法院審酌該言詞陳述或書面陳述作成時之情況
      ，認為適當者，亦得為證據，或當事人於法院調查證據時
      ，知有第159條第1項不得為證據之情形，而未於言詞辯論
      終結前異議者，視為有前項之同意，刑事訴訴訟法第159
      條之5第1、2項定有明文。本件金手環2只之照片1幀（鎔
      化改鑄前由警方拍攝留存之照片）及陳廣誠（被告乙○○
      之雇主）、陳文明（金玉山銀樓負責人）、鄭玉鳳（金富
      山銀樓負責人）於警詢中之供述，均經被告同意作為證據
      ，均有證據能力。
（四）被告乙○○於上開時、地竊得金手環2只、金項鍊1條及金
      戒指2個等事實，除據告訴人甲○○迭於偵查及本院審理
      中指訴綦詳外，並經證人即告訴人之女洪碧霞於偵查中證
      稱：「我（於80年）結婚時所戴之金手環是我5個叔叔合
      送我的，它只有一側有花式，有點角，：：：。我會印象
      很深是因為那對手環有一點設計感，而且5個叔叔才送一
      對手環，還被我爸爸唸」、「手環本來是放我這邊，後來
      86年間因為我家裡有事常不在家，怕丟所以就帶回家鄉請
      我母親幫我保管」等語，而證人洪碧霞於偵查庭手繪金手
      環之形狀、花紋與被告售予金富山銀樓之手環照片（金手
      環經銀樓鎔化改鑄前警方所攝之留存照片）甚為相似，且
      告訴人甲○○所提出之洪碧霞結婚禮簿上記載「29（送禮
      者編號，以下同）洪良食、30洪良福、31洪良世、32洪良
      元、33洪良誠一同手環一對一兩零厘」，所記載之手環數
      量、重量「手環一對一兩零厘」，亦與被告乙○○所持售
      之2只手環數量、重量均相吻合。況被告乙○○於同日（
      96年10月4日）分將金飾賣予相距甚遠之不同店家（金富
      山及金玉山銀樓），亦與一般金飾賣方僅擇定價格較優之
      一家銀樓予以變賣之常情有違，足見其因偷竊心虛而故將
      金飾分開販賣以掩人耳目。
（五）被告乙○○雖辯稱：伊持往銀樓變賣之金飾係於92年結婚
      時偕朱永庄購買的云云。惟證人即金玉山銀樓負責人陳文
      明於警詢中供稱：「我和我太太（本店是由我和我太太2
      人營業）都沒有印象被告乙○○曾經來我店內買過結婚用
      的金飾」、「被告乙○○每逢農曆年過後的元宵節前夕都
      會拿類似廟內乞得之金飾來賣，但這次比較特殊是在10月
      份拿了一般金飾來賣」等語，證人陳廣誠則於警詢中供稱
      ：「我從96年9月25日起派被告乙○○至甲○○住宅翻修
      屋頂，我是96年7月6日開始僱用被告乙○○，被告乙○○
      每次領薪資後，都會向我借支工錢1萬元左右」等語，足
      見被告乙○○長期經濟掘据，入不敷出，縱有金飾，亦早
      已變現花用，應無留存至96年10月4日始行變賣之可能。
（六）此外，復有鄭玉鳳之警詢供述及鎔化改鑄前由警方拍攝留
      存之手環照片1幀、銀樓登記簿等附卷可稽，事證明確，
      被告犯行堪以認定，被告所辯係屬卸責之詞，不足採信。
二、核被告所為，係犯刑法第320條第1項竊盜罪。本件被告犯罪
    時間係96年10月4日前之96年9月25日至同年10月上旬間某日
    ，已如上述，公訴人認係10月上旬某日，尚有未洽。又公訴
    人雖認被告乙○○竊得黃金項鍊10條、黃金手環4只、黃金
    戒指10只、黃金耳環6對等物，惟本院認定其竊得之物為金
    手環2只、金項鍊1條及金戒指2個，亦如上述，其逾此範圍
    之金飾，經查尚乏證據足資證明係被告乙○○所竊，尚難遽
    為不利於被告乙○○之認定，惟因公訴人認本件被告係犯竊
    盜單純一罪，就此部分爰不另為無罪之諭知，併此敘明。爰
    審酌被告有偽造文書之前科紀錄（不構成累犯），素行不佳
    ，所竊物品價值非低及被告否認犯行，未見悔意等一切情狀
    ，量處被告有期徒刑4月，並諭知易科罰金之折算標準。
據上論斷，應依刑事訴訟法第299條第1項前段，刑法第320條第1
項、第41條第1項前段，刑法施行法第1條之1，判決如主文。
中    華    民    國    97    年    7     月    28    日
                        刑事庭  法  官  陳順輝
以上正本證明與原本無異。
如不服本判決，應於判決送達後10日內，向本院提出上訴狀（須
附繕本）。
中    華    民    國    97    年    7     月    29    日
                                書記官  王耀煌
附錄法條
刑法第320條第1項
意圖為自己或第三人不法之所有，而竊取他人之動產者，為竊盜
罪，處 5 年以下有期徒刑、拘役或 5 百元以下罰金。


司法院資訊處製作；財團法人民間司法改革基金會備份。
